【裁判字號】    89,訴,521
【裁判日期】    891020
【裁判案由】    違反台灣地區與大陸地區人民關係條例
【裁判全文】
臺灣基隆地方法院刑事判決                          八十九年度訴字第五二一號
    公  訴  人  臺灣基隆地方法院檢察署檢察官
    被      告  甲○○
右列被告因違反台灣地區與大陸地區人民關係條例案件，經檢察官提起公訴（八十九
年度偵字第００九六號、第０六０三號、第一六五一號），本院判決如左：
    主  文
甲○○共同違反不得使大陸地區人民非法進入台灣地區之規定，累犯，科罰金新台幣
玖萬元，如易服勞役，以新台幣玖佰元即銀元參佰元折算壹日。
    事  實
一、甲○○前因犯賭博罪，經台灣台北地方法院判處有期徒刑六月，於民國八十五年
    五月三十一日易科罰金執行完畢。仍不知悔改，明知大陸地區人民謝玉山、林世
    勇、薛瑞華、朱國強四人（均已於八十九年三月二十八日遣返大陸）未經申請許
    可來台，係自中國大陸福建省平潭縣角底海邊搭乘某不知名之大陸漁船，再於中
    途換乘某不知名之台灣漁船偷渡來台，竟與姓名年籍不詳之二名成年男子，基於
    共同之犯意聯絡，於八十八年十一月十五日晚間十一時許，由其駕駛白色小舢舨
    ，在台北縣龍洞海域附近，將謝玉山等四人自該台灣漁船接駁由龍洞海邊上岸而
    偷渡進入台灣地區。隨後即由該二名男子在岸上接應，僱用不知情之司機駕駛車
    號不詳之計程車載送謝玉山等四人擬前往台北，途經基隆市○○路國立海洋大學
    前時，為警臨檢查獲，將謝玉山等四人送往大陸地區人民宜蘭處理中心收容，經
    該中心清查組追查而發現上情。
二、案經台南縣警察局歸仁分局、宜蘭縣警察局分別移送台灣台北、宜蘭地方法院檢
    察署檢察官呈請台灣高等法院檢察署檢察長令轉及由宜蘭縣警察局移送台灣基隆
    地方法院檢察署檢察官偵查起訴。
    理  由
一、訊據被告甲○○否認有何違反台灣地區與大陸地區人民關係條例犯行，辯稱：伊
    在龍洞地區經營檳榔店生意，對於偷渡上岸之謝玉山等四人根本不認識，調查人
    員因為伊有前科，所以認為係伊接應大陸人民偷渡上岸云云。然查：大陸地區人
    民謝玉山、林世勇、薛瑞華、朱國強等四人，如何於八十八年十月十五日凌晨，
    在福建省平潭縣角底海邊搭乘某大陸漁船出海，約航行二小時候，換乘某台灣漁
    船繼續航行，於當日晚間十一時許，在台北縣龍洞海域附近，由被告駕駛白色小
    舢舨接駁搶灘至岸邊排水溝處登陸，再由二名男子接應搭乘計程車欲前往台北，
    行至基隆市○○路國立海洋大學前時，為警查獲，因在小舢舨上時，距離被告很
    近，所以看得很清楚等情，分別據謝玉山等四名大陸地區人民於調查中供述明確
    ，彼等供詞均相一致，顯非杜撰之詞，況謝玉山等四人首次來台，與被告素不相
    識，應無誣攀被告之理。再者，證人即大陸地區人民宜蘭處理中心清查組組員（
    現任海岸巡防署基隆機動查緝隊組員）許昭偉於八十九年九月十三日本院審理時
    到庭證稱：「伊調查本案時，曾帶謝玉山等四人前往當時上岸地點履勘，謝玉山
    等人指稱上岸後由地下涵洞穿越台九線公路到達對面水池邊，正好就在被告所經
    營檳榔店附近，從該處直接上計程車。伊將附近可能涉案對象約六、七人之照片
    拿給四個大陸人民指認，彼等均表示係經被告駕駛小舢舨接駁上岸無誤」等語。
    足證被告確有與其他二名男子使大陸地區人民非法進入台灣地區之事實，被告所
    辯無非事後卸責之詞，不足採信，事證明確，其犯行堪以認定。
二、核被告所為，係違反台灣地區與大陸地區人民關係條例第十五條第一款之規定，
    應依同條例第七十九條第一項處罰。被告與二名不知名之成年男子間，就上開犯
    行，有犯意聯絡及行為分擔，均為共同正犯。查被告前因犯賭博罪，經台灣台北
    地方法院判處有期徒刑六月，於八十五年五月三十一日易科罰金執行完畢，有本
    院被告全國前案紀錄表在卷可按，其於五年以內再犯有期徒刑以上之本罪，為累
    犯，應依法加重其刑。爰審酌被告有多次前科紀錄，素行不端及其犯罪之動機、
    方法、所生損害、犯罪後猶飾詞狡辯之態度等一切情狀，量處如主文所示之刑，
    並諭知易服勞役之折算標準。
據上論斷，應依刑事訴訟法第二百九十九條第一項前段、台灣地區與大陸地區人民關
係條例第七十九條第一項、第十五條第一款、刑法第十一條前段、第二十八條、第四
十七條、第四十二條第二項、罰金罰鍰提高標準條例第二條、現行法規所定貨幣單位
折算新台幣條例第二條，判決如主文。
本案經檢察官周慶華到庭執行職務
中    華    民    國      八十九      年      十       月      二十     日
                                      臺灣基隆地方法院刑事第三庭
                                              法  官  陳  培  仁
右正本證明與原本無異。
對於本件判決如有不服，應於收受送達後十日內，向本院提出上訴書狀，上訴於臺灣
高等法院，並按他造當事人之人數附具繕本。
                                              書記官  施  鴻  均
中    華    民    國      八十九      年      十       月     二十四    日
附錄論罪法條
台灣省地區與大陸地區人民關係條例第十五條：
一  使大陸地區人民非法進入臺灣地區。
二  招攬臺灣地區人民未經許可使之進入大陸地區。
三  使大陸地區人民從事未經許可或與許可目的不符之活動。
四  僱用大陸地區人民從事未經許可或與許可範圍不符之工作。
五  居間介紹他人為前款之行為。
臺灣地區與大陸地區人民關係條例第八十三條第一項
違反第十五條第一款規定者，處五年以下有期徒刑、拘役或科或併科新台幣五十萬元
以下罰金。


司法院資訊處製作；財團法人民間司法改革基金會備份。
